【裁判字號】    96,重訴,572
【裁判日期】    990331
【裁判案由】    給付貨款
【裁判全文】
臺灣板橋地方法院民事判決             96年度重訴字第572號
原      告  高泰科技股份有限公司
法定代理人  洪勝忠
訴訟代理人  蔡岳龍律師
被      告  皓鑫股份有限公司
法定代理人  鄒木榮
訴訟代理人  李奇穎律師
            洪堯欽律師
上  一  人  劉健右律師
複訴訟代理
人
上列當事人間請求給付貨款事件，經本院於民國98年12月24日言
詞辯論終結，判決如下：
    主  文
被告應給付原告新台幣仟伍佰伍拾萬伍仟捌佰伍拾元及自民
國九十七年一月十八日起至清償日止，按週年利率百分之五計算
之利息。
原告其餘之訴駁回。
訴訟費用由被告負擔三十六分之三十五，餘由原告負擔。
本判決原告勝訴部分於原告以新台幣壹仟壹佰捌拾萬陸仟元或
等值之金融機構無記名可轉讓定期存單供擔保後，得假執行。但
被告如以新台幣仟伍佰伍拾萬伍仟捌佰伍拾元為原告預供擔
保，得免為假執行。
原告其餘假執行之聲請駁回。
    事實及理由
一、原告主張：被告於民國96年4月至8月間陸續向原告訂購型號
    為15A、15C、14A、14C之FILM材薄膜等貨品，兩造間係成立
    買賣契約。原告於接獲訂單後即依約出貨，將型號為15A 之
    薄膜共93,836片，每片單價為新台幣（下同）182.25元，共
    計17,101,611元、15CFILM材之薄膜共82701片，每片單價為
    111.82元，共計9,247,625元、14AFILM材之薄膜共45609片
    ，每片單價為182.25元，共計8,312,240元、14CFILM材之薄
    膜共64 269片，每片單價為111.82元，共計7,186,559元，
    總計貨款金額41,848,035元之貨品送達被告公司，並經被告
    公司人員簽收無誤。被告未依約付清貨款，迄今僅於96年8
    月3日給付5,132,949元，尚有貨款36,715,086元未予給付，
    經原告於96年11月14日發給被告律師函未獲置理，爰依買賣
    契約關係請求被告給付貨款。並聲明：(一)被告應給付原告
    36,715,086元暨自起訴狀繕本送達之翌日起至清償日，按年
    息5%計算之利息。(二)願供現金或等值之有價證券為擔保請准
    宣告假執行。
二、被告則抗辯：
    (一)系爭FILM材商品，原為原告擬出售予第三人華宇電腦股份
      有限公司（下稱華宇公司）之商品，原告商洽由被告代工
      成型（Forming）部分製程。嗣因原告未在中國設廠，基
      於便利作業考量，始變更交易模式改由被告向原告訂購。
      本件所涉之FILM材商品，自原告購料至交貨予華宇公司止
      ，需經過下述各階段製程，並分別由原告、被告及第三人
      蘇州大智資訊配件有限公司（下稱大智公司）加工：
      1.印刷及貼保護膜：原告在所購買之透明塑膠片背面印上
        數層油墨，並在塑膠片正面塗接著劑、貼上保護膜，以
        免塑膠片正面在後續製程中受損。
      2.打孔及成型（Forming）：由被告在塑膠片四周打孔固
        定，再以模具成型、製成所需之立體形狀。
      3.裁切（Trimming）及射出（injection）： 由大智公司
        以模具將塑膠片之多餘部分裁切去除，再撕除保護膜、
        作塑膠射出製成硬式機殼。
      故被告就原告給付之FILM材商品，即循上述交易流程，於
      經打孔及成型後，交付予大智公司作裁切及射出。
    (二)惟原告交付之FILM材商品，竟於後續製程大量出現瑕疵，
      其瑕疵主要包括：
      1.塑膠片破裂：原告給付之塑膠片於成型階段破裂。
      2.保護膜殘膠：原告黏貼於塑膠片正面之保護膜，經撕除
        後，有接著劑殘留且無法擦拭去除。
      3.油墨分層：原告印刷之油墨，在成型或射出階段，出現
        各層油墨分離，或油墨與塑膠片分離之現象。
      4.油墨龜裂：原告印刷之油墨，在裁切或射出階段，出現
        龜裂之現象。
      5.沖墨：原告印刷之油墨，在射出階段散開，致使射出之
        塑膠料穿過油墨層。
      上列瑕疵有在成型階段即顯現，致使被告無法交貨予大智
      公司；有在裁切、射出階段或撕除保護膜後顯現，致使大
      智公司大量退貨予被告，均致被告蒙受重大損失。為此被
      告曾分別於96年10月15日、96年10月23日退貨予原告，經
      原告之品保經理陳鍊鐘清點並確認瑕疵後，合計已退還原
      告14A商品24,981片、14C商品23,444片、15A商品31,211
      片、15C商品30,540片，此有原告品保經理陳鍊鐘簽收之
      退貨單3紙為證。惟嗣後被告第三次退貨時，原告竟不願
      接受退貨，致被告目前仍有大量之瑕疵品無法退還予原告
      。惟被告就有瑕疵之FILM材商品，自得與原告解除契約並
      請求原告賠償其損害。原告於契約解除後，不得再請求給
      付買賣價金。另就未有瑕疵之FILM材商品部分，雖未經解
      除契約，惟被告曾就有瑕疵之FILM材商品，支出包括打孔
      、成型等費用，係原告給付瑕疵致被告受有損害，依民法
      第227條第2項、第226條第1項，被告請求原告賠償，並以
      此與原告請求給付無瑕疵FILM材商品之買賣價金部分主張
      抵銷。
    (三)原告雖主張已給付被告14A商品45,609片、15A商品93,836
      片、14C商品64,269片、15C商品82,701片（A件合計
      139,445片、C件合計146,970片），原告得請求被告給付
      未付貨款36,715,086元云云，惟查：
      1.原告給付之商品有部分係約定作為被告試模之用、不計
        入交貨數量，有部分係被告抽驗發現有瑕疵而未受領，
        被告就此二部分商品均有開立退貨單交付原告，其數量
        合計為14A商品93片、15A商品532片、14C商品385片、
        15C商品570片，此有退貨單13紙可資為證，原告就此二
        部分商品不得請求付款。
      2.另因原告給付之商品，有印刷不良、FILM材破裂、刮傷
        、油墨龜裂、分層、沖墨、殘膠等瑕疵，依被告於96年
        10月15日第一次退貨予原告前實際清點結果，共有A件
        商品44,488片、14C商品8,176片及15C商品24,643片，
        於成型階段即顯現瑕疵，致被告未能出貨予大智公司。
        另由被告與大智公司之對帳資料可知，被告已給付予大
        智公司之商品，因原告印刷品質不良等原因，在大智公
        司裁切階段即顯示瑕疵，致使大智公司先於96年6月1日
        起至8月18日止，陸續退還14A商品合計16,111片、15A
        商品16,539片、14C商品22,588片及15C商品21,923 片
        予被告。以上於成型及裁切階段即顯現瑕疵之商品，被
        告或已退還予原告，或仍存放在被告倉庫中。另原告給
        付之商品，有部分係在射出階段始顯現瑕疵，因大智已
        作射出之商品，屬於保稅商品，無法退運回台灣，惟大
        智公司就此部分商品已對被告扣款，其數量合計為14A
        商品10,582片、15A商品13,554片、14C商品9,921片及
        15C商品9,416片，此有大智公司96年10月24日電子郵件
        可資為證。綜上所述，原告給付予被告之有瑕疵商品，
        其數量合計為A件商品101,274片、14C商品40,685片及
        15C 商品55,982片。就此部分商品，被告依民法第227
        條第1項、第359條等規定，被告自得解除契約。被告爰
        再以97年7月7日民事答辯(三)狀繕本之送達，作為向原告
        解除101,274片A件商品、40,685片14C商品及55,982片
        15C 商品之買賣契約之意思表示。此部分商品既經被告
        解除契約，原告自不得再請求被告付款。
      3.另被告向原告訂購商品之初，即曾約定原告所交付之無
        瑕疵商品之10%，係作為被告及大智公司之「備品」，
        原告就此部分商品不得請求被告付款，此有原告所提之
        原證1採購訂單記載「以上四項皆須附10％良品備品（5
        ％大智+5％皓蠡)」，可資為證。嗣因被告與大智公司
        曾協議將大智公司之備品比例降為3％，原告應提供之
        備品比例隨之降為8％。因此原告就其交付之無瑕疵商
        品，應另扣除8％之備品不得向被告請求付款。綜上，
        原告雖主張其已交付被告14A商品45,609片、15A商品
        93,836片、14C商品64,269片、15C商品82,701片，惟經
        扣除前述三項之數量後，原告得請求被告付款之無瑕疵
        商品，僅有A件34,543 片、14C商品21,344片及15C商品
        24,058片。
    (四)被告已給付原告5,132,949元，此為原告所不爭執。而被
      告給付之5,132,949元，相當於14A商品7,302片、15A商品
      7,881片、14C商品12,988片及15C商品13,181片之貨款。
      再扣除被告已付款之商品數量，原告得請求被告付款之無
      瑕疵商品，應為A件19,360片、C 件19,223片。茲就被告
      給付5,132,949元之計算方式，說明如下：
      1.按原證1之採購訂單所載A件每片182.25元、C件每片
        111.82元之單價，係接大智公司之訂購單價A件每片美
        金6.658元、C件每片美金4.514元，扣除被告之打孔、
        成型費用及包材、運費等合計每片美金1.11元後，得出
        A件每片美金5.548元，C件每片美金3.404元。再以匯率
        32.85元換算，得出A件每月新台幣182.25元、C件每片
        111.82元。
      2.而大智公司截至96年6月25日為止，共給付14A商品
        7,302片、15A商品7,881片、14C商品12,988片及15C商
        品13,181片之貨款予被告，合計美金219,215.3元。被
        告按A件每片美金5.548元、C件商品美金3.404元計算，
        應給付貨款美金173，314．56元予原告，折合新台幣又
        693，383元。
      3.原證1採購訂單之備註欄記載：「另有台灣端運費＆大
        陸端後段清關費用皆由高泰支付」，明訂本件商品自台
        灣運至蘇州所需之運費及清關費用，均由原告負擔。被
        告因此從應付之5,693,383元中，扣除被告至96年6月25
        日止已墊付之運費441,130元，及至96年6月22日止已墊
        付之清關費用119,303元，計算得出5,132,950元，並於
        96年8月3日付款予原告。
      由以上說明可知原告得請求被告付款之無瑕疵商品為A件
      19,360片、C件19,233片，按原證1採購訂單所載單價A件
      182.25元、C件111.82元計算，其貨款為5,678,994元。惟
      被告就本件商品，共為原告墊付運費l,205,818元，有萬
      泰聯運有限公司、統帥航空貨運代理股份有限公司及美商
      聯邦快遞股份有限公司台灣分公司開立之發票、請款單可
      資為證。被告為原告墊付清關費用共人民幣93,538元，有
      蘇州恆迅達國際貨運代理有限公司開立之發票、對帳單可
      資為證，以新台幣4元兌換人民幣1元計算，被告共為原告
      墊付清關費用374,152元。扣除被告於96年8月3日付款時
      已經扣抵之運費441,130元及清關費用119,303元，被告自
      得從5,678,994元之貨款中扣除運費764,688元及清關費用
      254,849元。於經扣除後，原告就其給付之無瑕疵商品，
      僅得請求被告給付4,659,457元。惟大智公司於96年6月至
      8月間退還之77,161片商品，及96年10月退還之43,473片
      商品，合計120,634片，均為被告已作成型之商品，被告
      就此部分商品已經支出之打孔、成型費用及包村、運費等
      每片美金1.11元，共計美金133.903.74元，折合新台幣
      4,398,738元，自得請求原告賠償；另大智公司因原告之
      商品於射出階段顯現瑕疵，受有美金11,807.4525元之塑
      膠料損失，折合新台幣387,874元，大智公司已向被告求
      償，此有大智公司96年10月24日電子郵件記載：「4.塑件
      扣款金額為：$11,807.4525元」，可供參照，被告亦得
      請求原告賠償。綜上所述，原告就其給付之無瑕疵商品
      ，雖得請求被告給付新台幣4,659,457元，惟經扣除成型
      損失4,398,738元，及387,874元之塑膠料損失後，原告應
      賠償被告127,155元，遑論被告仍有其他損失可請求原告
      賠償，為此爰請求駁回原告之訴。
    並聲明：(一)原告之訴駁回。(二)願供擔保請准宣告免為假執行
    。
三、兩造於本院97年12月5日言詞辯論期日協議不爭執之事實為
    ：
    (一)被告自96年4月起至8月間陸續向原告訂購型號為15A、15C
      、14A、14C之薄膜等貨品，嗣後原告陸續將型號15A之薄
      膜共93,836片（每片單價182.25元）共計17,101,611 元
      、15C之薄膜共82,701片（每片單價111.82元）共計
      9,247,625元、14A之薄膜共45,609片（每片單價182.25元
      ）共計8,31 2,240元、14C之薄膜共64,269片（每片單價
      111.82元）共計7,186,559元，貨款金額總計41,848,035
      元之貨品交付被告，被告曾於96年8月3日給付貨款
      5,132,949元。
    (二)原告出售FILM材商品給被告，由被告打孔及成型（
      Forming ）後，再售予大智公司，由大智公司裁切（
      Trimming）及射出（Injection）後將成品售予華宇公司
      。
    (三)被告傳給原告之採購訂單（96年5月18日單據編號：0000-
      0000P，下端手寫記載「※以上四項皆須附10%良品備品（
      5% 大智+ 5%皓鑫）」。
    (四)系爭FILM材商品，原係原告委請被告加工後擬出售予華宇
      公司，但嗣經兩造合意改由被告向原告購買，兩造間存有
      買賣關係。
    (五)原告交付之Film材薄膜上，應有指定顏色之油墨。
    (六)被證12退貨單據，其形式及實質均真正。
四、查被告自96年4月起至8月間陸續向原告訂購型號為15A、15C
    、14A、14C之FILM材薄膜等貨品，其中A件FILM材之薄膜每
    片單價為182.25元、C件FILM材之薄膜每片單價111.82元，
    原告已出貨共計41,848,035元之FILM材予被告，被告僅於
    96年8月3日給付貨款5,132,949元之事實，為兩造所不爭執
    。被告雖抗辯部分係約定供試模之用，無須給付貨款；另被
    告向原告訂購商品之初，即曾約定原告所交付之無瑕疵商品
    之8%，係作為被告及大智公司之「備品」，原告就此部分商
    品不得請求被告付款；又另因原告交付FILM材有瑕疵，其數
    量合計為A件商品101,274片、14C商品40,685片及15C商品
    55,982片，被告依民法第227條第1項、第359條等規定，對
    原告為解除契約意思表示，原告自不得再請求被告付款等語
    ，惟查，
    (一)被告抗辯原告給付之商品中，有部分係約定作為被告試模
      之用、不計入交貨數量，有部分係被告抽驗發現有瑕疵而
      未受領，就此均有開立退貨單交付原告，其數量合計為
      14A商品93片、15A商品532片、14C商品385片、15C商品
      570片之事實，有退貨單13紙附於本院卷(一)第195-207頁可
      憑，且為原告所不爭執，被告抗辯：原告就此部分商品不
      得請求付款，尚堪採取。則該部分貨款計220,694元【
      182.25 X（93+532）=113,906，元以下四捨五入，下同。
      111.82X（385+570）=106,788，113,906+106,788=
      220,694】，原告請求被告給付，即屬無據。
    (二)被告抗辯兩造有約定原告所交付之貨品，須另附無瑕疵商
      品之10%，作為「備品」乙節，有採購訂單記載「以上四
      項皆須附10％良品備品(5％大智+5％皓鑫)」附於本院卷
      (一)第9頁可資為證。嗣被告與大智公司協議將大智公司之
      備品比例降為3%，原告應提供之備品比例隨之降為8%乙節
      ，為原告所未爭執，則被告抗辯原告交付之數量應再扣8
      %之備品部分，亦堪採取。又原告有將型號15A FILM材之
      薄膜共93,836片、15C FILM材之薄膜共82,701片、14A
      FILM材之薄膜共45,609片、14C FILM材之薄膜共64,269片
      交付予被告乙節，為被告所不爭執，有如前述，則被告抗
      辯原告請求之14A及15A FILM材應再扣除3,003片之貨款
      547,297元（182.25 X 3,003=547,297）、14C FILM材扣
      除1,855片、15C FILM材扣除2,091片之貨款441,242元【
      111.82 X（1,855+2,091）=441,242】，共計988,539元（
      547,297+441,242=988,539），洵堪採取。
    (三)被告雖又抗辯因原告交付之貨物，有印刷不良、FILM材破
      裂、刮傷、油墨龜裂、分層、沖墨、殘膠等瑕疵，依被告
      於96年10月15日第一次退貨予原告前實際清點結果，共有
      A件商品44,488片、14C商品8,176片及15C商品24,643片，
      於成型階段即顯現瑕疵。原告出貨予大智公司部分，因原
      告印刷品質不良等原因，在大智公司裁切階段即顯示瑕疵
      ，致使大智公司自96年6月1日起至8月18日止，陸續退還
      14A 商品合計16,111片、15A商品16,539片、14C商品
      22,588片及15C商品21,923片予被告，被告或已退還予原
      告，或仍存放在被告倉庫中。另原告給付之商品，有部分
      係在射出階段始顯現瑕疵，因大智已作射出之商品，屬於
      保稅商品，無法退運回台灣，惟大智公司就此部分商品已
      對被告扣款，其數量合計為14A商品10,582片、15A商品
      13,554片、14C商品9,921片及15C商品9,416片。綜上所述
      ，原告給付予被告之有瑕疵商品，其數量合計為A件商品
      101,274片、14C商品40,685片及15C商品55,982片，被告
      依民法第227條第1項、第359條等規定，已對原告為解除
      契約之意思表示，原告自不得再請求被告付款等語。惟查
      ，
      1.被告主張原告給付予之FILM材有瑕疵，其數量合計為A
        件商品101,274片、14C商品40,685片及15C商品55,982
        片等語，原告僅就其中A件商品722片、15C商品254件、
        14C商品189件確有瑕疵，且可歸責於原告不爭執（見本
        院卷(二)第40頁），並否認其所交付之其餘商品有瑕疵。
      2.查被告於96年10月12日有退還原告規格15"A之商品
        8,146 片、14"A商品1,225片、15"C商品7,496片、14"
        C商品計5,788片，同年月23日再退貨15A商品23,065片
        、15C商品23,044片、14A商品23,756片、14C商品
        17,656片之事實，業據提出退貨單之影本2紙附於本院
        卷(一)第131-132頁可憑，並為兩造所不爭執。被告抗辯
        上開退貨予原告之商品有瑕疵，業經原告公司品保經理
        陳練鐘確認無誤，並同意退貨乙節，固提出電子郵件之
        影本，並舉證人王美滿證述：「（法官提示被證二出貨
        單、退貨單，問：有無看過這文書？是怎麼情形？）有
        ，是被告皓鑫股份有限公司大陸蘇州廠把貨退回來，那
        批貨是原告公司把貨交給被告，由我再把貨寄給蘇州廠
        ，後來蘇州廠發現有不良品，就退回來給我，我再退回
        原告。我收到退貨以後，就一絡100片進行清點，請原
        告過來收，陳經理他們帶了人來了以後，陳經理本身在
        蘇州廠就是擔任品管職務，所以他應該對問題很瞭解，
        我就跟他說一絡是100片，他翻一翻看一看以後，請其
        他人點數量，他們來了5、6天。」等語（本院卷(一)第
        157-178頁、卷(二)第28頁反面至第29頁，98年7月3日言
        詞辯論筆錄）等語為證。惟查，
        (1)系爭FILM材商品，自原告購料至交貨予華宇公司止，
          需經過以下各階段製程，並分別由原告、被告及大智
          公司加工：
          印刷及貼保護膜：由原告在所購買之透明塑膠片背
            面印上數層油墨，並在塑膠片正面塗接著劑、貼上
            保護膜，以免塑膠片正面在後續製程中受損。
          打孔及成型（Forming）：由被告在塑膠片四周打
            孔固定，再以模具成型、製成所需之立體形狀。
          裁切（Trimming）及射出（injection）：由大智
            公司以模具將塑膠片之多餘部分裁切去除，再撕除
            保護膜、作塑膠射出製成硬式機殼。
          之事實，為兩造所不爭執，有如前述。上開退回原告
          公司之貨物業經被告加工成型、甚至業經大智公司裁
          切、射出之製程乙節，業據證人即前原告公司品保經
          理陳鍊鐘證述：「‧‧這次退回的東西，是已經經過
          加工裁減，所以沒有經過雙方派人確認，我們簽名只
          是確認數量無誤，不是同意退貨，也不是承認有瑕疵
          。」等語明確（見本院卷(二)第27頁，98年7月3日言詞
          辯論筆錄），核與被告法定代理人96年9月28日回覆
          予原告之電子郵件記載：「預計10月中，大陸會將不
          良品分批寄回臺灣，包括大智退貨，成型不良等東西
          ，‧‧」等語相符，此有電子郵件1紙附於本院卷(二)
          第194頁可稽。則該瑕疵係於原告交付之際即存在？
          或係因被告打孔、成型階段所造成？或係因大智公司
          裁切、射出時所致？非無疑問，自無從遽認係原告交
          付之商品有瑕疵。
        (2)又陳鍊鐘固有為上開退貨商品前往被告公司，但僅清
          點數量，並未承認瑕疵等情，業據證人陳鍊鐘證述：
          「‧‧這次退回的東西，是已經經過加工裁減，所以
          沒有經過雙方派人確認，我們簽名只是確認數量無誤
          ，不是同意退貨，也不是承認有瑕疵。」、「我們祇
          是點數量而已。一捆是100，我們就點捆，被告先點
          ，我們再複點。也會從捆中抽樣點每一捆的數量，是
          否100。」等語可稽（見本院卷(二)第26頁反面、第27
          頁，98年7月3日言詞辯論筆錄）。再參以證人王美滿
          即被告公司品管人員亦證述：「（法官問：點的過程
          中，有無講到退貨的原因？）沒有。因為我想他就駐
          在蘇州廠，他應該對退貨原因很瞭解，而且他也沒有
          向我反應說，不是他們公司的問題。」、「（被告訴
          訟代理人問：陳鍊鐘在被告公司有無確認產品的瑕疵
          ？）他只有翻一翻，看一看，沒有跟我講什麼，我打
          電話給原告公司的時候，有跟他們說貨有瑕疵，請他
          們來看。」、「（原告訴訟代理人問：證人你剛剛回
          答對於被證二、被證十二兩次的退貨程序，最大的差
          異，你對於被證十二有確認瑕疵內容，並指出問題在
          哪裡，但就被證二並沒有指明瑕疵的內容等相關的細
          項，是不是這樣？）是的。因為當時陳經理就派駐在
          被告蘇州廠，剛好回臺灣，所以我認為他應該知道瑕
          疵的問題。」等語（見本院卷(二)第29頁，98年7月3日
          言詞辯論筆錄），於陳練鐘前往被告公司時，王美滿
          並未告知有瑕疵及瑕疵之情形。而證人陳練鐘經原告
          派駐於被告大陸地區蘇州廠之品保經理，但僅負責素
          材之檢驗，並未經手業經加工、裁剪商品之檢驗乙節
          ，亦據證人陳練鐘證述「‧‧，兩造間出貨品質的問
          題，及廠商的聯繫都是我在負責。貨送到被告皓鑫股
          份有限公司，他們會先檢驗，如果有不良，我們會派
          人再重新檢驗過，再重新上線，是人派駐在他們那邊
          。檢驗好了，被告覆判認為沒有問題，就重新上線，
          檢驗結果，如果是我們的問題，就直接退貨，是由我
          來負責處理退貨事宜。」、「‧‧，這次退回的東西
          ，不是素材。我剛剛陳述的檢驗程序，是針對素材而
          言，這次退回的東西，是已經經過加工裁減，所以沒
          有經過雙方派人確認，‧‧」、「（法官問：被證二
          的12號、23號兩批貨，在大陸是否有經手檢驗？）沒
          有。」等語明確（見本院卷(二)第26頁反面至第27 頁
          、第30頁，98年7月3日言詞辯論筆錄），即難遽認陳
          練鐘係因原告交付之貨品確有瑕疵而同意辦理退貨。
        (3)依被告所提附於本院卷(一)第160-162頁原告公司品保
          人員蔡政輝於96年5月24日所寄發予華宇公司之電子
          郵件，記載：「為解決殘膠問題，我方處理措施為更
          改保護膜厚度，厚度由原先的25um更改成50um。」、
          「之所以要更換成50um的原因如下：一、25um的保護
          膜對供應商而言，僅只是小批量生產品，只針對有需
          要的客戶而製作的，而50um則是屬於大批量產性的。
          二、因25um的保護膜過於薄，導致在塗佈背膠時，容
          易會有不均勻現象發生。三、50um的保護膜在撕取時
          也會因較厚比較好撕。背膠不均勻，在印刷、熱壓、
          以及充切階段都會有很大影響，故更換之，‧‧」等
          語，僅得證明系爭商品經被告及大智公司加工後確有
          殘膠現象，但既經被告及大智公司加工程序，尚無從
          遽認係原告交付之商品有瑕疵。此由華宇公司於96年
          5月25日寄發予原告之電子郵件，猶要求原告將50um
          回復為25um可徵，此亦有電子郵件1份附於本院卷(一)
          第158頁可稽。又上開電子郵件雖有記載：「白邊問
          題未澄清前，停止使用50u保護膜（5/25），請確認
          並回覆目前生產及後續交貨應以25u為主。」等詞，
          但亦無從證明白邊形成之原因，係因原告所交付之商
          品有瑕疵所致。
        (4)被告雖又提出大智公司96年6月26日之電子郵件及照
          片（本院卷(一)第164-168頁、第171頁、第173-178頁
          ）以證明原告交付之商品有油墨附著力嚴重不足之瑕
          疵，致使商品在後續之成型、裁切及射出階段大量出
          現分層之現象，並有沖墨、變形、破裂、油墨透光、
          折痕、髒污、雜質等瑕疵。惟上開商品業經被告加工
          成型或大智公司裁切、射出製程，自難僅據大智公司
          係以業經成型、裁切、射出製程之商品進行鑑定或判
          斷，遽為原告交付之商品確有瑕疵之認定。
        (5)此外，被告就除上開原告不爭執有瑕疵之商品外之其
          餘商品，亦有瑕疵，並未再舉證以為證明，被告此部
          分抗辯，自難採信。
      3.又查，本件依被告之舉證，尚無從遽認除原告不爭執之
        A件商品722片、15C商品254片、14C商品189片外之商品
        ，亦有瑕疵，而兩造既有約定原告所交付之貨品，須另
        附無瑕疵商品之10%，作為「備品」，有如前述，該「
        備品」即係供補正瑕疵商品之用，上開兩造不爭執之有
        瑕疵商品之件數，又未逾交付貨品10%，則以原告交付
        之備品顯有補正瑕疵商品之餘裕，被告自不得執之主張
        解除契約。
      4.又被告雖有開立退貨單辦理退貨予原告，惟上開被告於
        96年10月12日及同年月23日開立之退貨單，並無為解除
        契約之記載，則其究係請求原告補正或為解除契約之意
        思，非無疑問，解釋上尚無從遽認被告業已對原告為解
        除契約之意思表示。被告抗辯其辦理退貨即係為解除契
        約之意思表思云云，亦不足採取。
      5.綜上，被告抗辯原告給付之貨物有瑕疵，其已依法解除
        契約，或與原告合意解除契約，不足採取，已如前述，
        則被告執之拒付貨款，即屬無據。則原告得請求被告給
        付之貨款應為35,505,853元（36,715,086-220,694-
        988,539= 35,505,853）。
五、再查，本件除原告不爭執有瑕疵之A件商品722片、15C商品
    254 片、14C商品189片外，依被告之舉證無法認應其餘原告
    交付之商品亦有瑕疵，有如前述，而原告不爭執之有瑕疵商
    品之件數，未逾交付貨品10%，被告得以原告交付之備品予
    以補正，亦如前述，則其對原告即無任何損害賠償債權存在
    。其抗辯：原告給付之商品，有印刷不良、FILM材破裂、刮
    傷、沖墨現象、印刷不良、油墨透光、折痕、髒污、雜質、
    變形、破裂等瑕疵，致被告計受有支出運費計764, 688元、
    清關費用254,849元及賠償大智公司387,874元之塑膠料損失
    及被告成型損失費用4,398,738元之損害，對原告有損害賠
    償債權存在，而為抵銷抗辯，洵無足採。
六、綜上所述，原告依買賣契約關係請求被告給付貨款，在
    35,505,853元及自97年1月18日（即起訴狀繕本送達翌日）
    起至清償日止，按年息5%計算之利息之範圍內，為有理由，
    應予准許，逾上開範圍之請求為無理由，應予駁回。
七、兩造均陳明願供擔保，請求宣告假執行及免為假執行部分，
    經核原告勝訴部分尚無不合，茲分別酌定相當之擔保金額，
    予以准許。原告敗訴部分，其假執行之聲請亦失所附依，爰
    併予駁回之。
八、本案事證已臻明確，兩造其餘主張陳述及所提之證據，經審
    究認無礙勝負之判斷，爰不一一論列，附此敘明。
九、結論：本件原告之訴為一部有理由、一部無理由，依民事訴
    訟法第79條、第390條第2項、第392條第2項，判決如主文。
中    華    民    國    99    年    3     月    31    日
                  民事第二庭    法  官  陳麗玲
以上正本係照原本作成
如對本判決上訴，須於判決送達後20日內向本院提出上訴狀
中    華    民    國    99    年    4     月    2    日
                            書記官  粘建豐

司法院資訊處製作；財團法人民間司法改革基金會備份。
